臺灣嘉義地方法院刑事判決　　　　　　　　　　　　　　九十一年度交訴字第八號
　　公　訴　人　臺灣嘉義地方法院檢察署檢察官
　　被　　　告　丙○○
右列被告因公共危險等案件，經檢察官提起公訴（九十年度調偵字第三七五號），本
院判決如左：
    主  文
丙○○服用酒類，不能安全駕駛動力交通工具而駕駛，處拘役肆拾日，如易科罰金，
以參佰元折算壹日；又駕駛動力交通工具肇事，致人受傷而逃逸，處有期徒刑陸月，
如易科罰金，以參佰元折算壹日。緩刑參年。
被訴過失傷害部分公訴不受理。
    事  實
一、丙○○於民國九十年九月十二日二時許，在嘉義市奪標ＫＴＶ內飲用啤酒後，已
    不能安全駕駛自小客車，仍駕駛車號九Ｌ—０六八七號自小客車搭載其女友乙○○，自該ＫＴＶ返回其嘉義縣民雄鄉東胡村十九鄰東勢湖一一０之三號住處，於
    同日二時三十五分許，行經嘉義縣民雄鄉福興村牛稠溪入口處，因酒醉精神不濟
    ，差點與騎乘車牌號碼ＷＣＮ─九七０號輕型機車至該處欲左轉之丁○○發生碰
    撞，丁○○同行之友人甲○○同樣因服用酒類，已不能安全騎乘屬於交通動力工
    具之機車，仍騎乘車牌號碼ＺＴＸ─四０七號輕型機車，追趕丙○○之自小客車
    （甲○○涉公共危險部分另經本院判處拘役五十日），雙方駛至嘉義縣民雄鄉興
    中村江厝店一之二十二號處，甲○○之機車自後從左側欲超越丙○○之自小客車
    之際，丙○○之自小客車左後側與甲○○機車之右後方遂發生撞擊，甲○○人車
    倒地，受有頭部外傷、右肩扭傷等傷害，詎丙○○於肇事致甲○○受傷後，竟未
    下車救助，反而急速逃逸，後經甲○○報警始循線查獲，而於同日凌晨三時零七
    分在嘉義縣警察局民雄分局民興派出所測得甲○○呼吸中酒精濃度高達一‧０一
    ＭＧ／Ｌ、於同日凌晨三時四十分測得丙○○呼吸中酒精濃度高達０‧四六ＭＧ
    ／Ｌ。
二、案經甲○○訴請嘉義縣警察局民雄分局報請臺灣嘉義地方法院檢察署檢察官偵查
    起訴。
    理  由
一、有罪部分：
（一）訊據被告丙○○對其酒後不能安全駕駛而仍駕駛自小客車之事實坦承不諱，並
      有卷附酒精濃度測試單一張在卷可稽，惟矢口否認有肇事逃逸之犯行，辯稱：
      本件係肇因於被害人甲○○自左側不當超車，其對車禍之發生並無過失，又事
      故發生當時車內開有音響，不知道其自小客車與被害人甲○○之機車發生碰撞
      云云。然查：右揭被告肇事逃逸之事實，業據被害人甲○○於警訊、偵審中指
      述綦詳，並經證人丁○○於警訊、偵審中證述無訛，並有道路交通事故調查報
      告表、診斷證明書及照片八幀附於警卷可稽，又參酌被告於警訊時供稱：「當
      時我駕駛９Ｌ－０６８７號自小客車經江厝店一之二二號前時，有發現一部機
      車在我駕駛９Ｌ－０６８７號自小客車左後方（在道路分向線上）．．」（警
      卷第三頁反面參見），核與被害人於偵查時稱：「我騎在他司機座左後方，我
      要超車，因他之前差點撞到我朋友，我要去告訴他．．」（偵查卷第五頁參見
      ）等語相符，再依警卷所附道路交通事故調查報告表所載，事故發生當時係凌
      晨二時三十五分之深夜時分，被害人又騎機車於被告汽車之左後方處於正要超
      越該汽車之狀態，而擦撞後被害人之機車又向西北方向滑去達一一點五公尺之
      距離，衡諸常情，被告縱於車內大聲播放音樂，對於其與被害人發生擦撞之事
      ，亦不可能毫無所知，另證人乙○○為被告之女友，雖於警訊及本院審理時均
      證稱並無聽聞擦撞聲響，對於擦撞毫不知情，所述顯係事後坦護之詞，不足採
      信。又構成前揭道路交通管理處罰條例第第六十二條第一項之要件，只須有駕
      駛動力交通工具肇事，致人死傷，未下車救護而逃逸之事實，罪即成立，不以
      肇事之發生須有過失責任為要件。而本件經送臺灣省嘉雲區車輛事故鑑定委員
      會鑑定結果，雖未稱被告有何過失，有該會九十一年四月十六日嘉鑑字第九一
      ○三一九號函一紙附於本院卷可參，惟被害人確因本件車禍事件受有頭部外傷
      、左肩扭傷之傷害，有財團法人嘉義基督教醫院診斷證明書一紙附卷可參，是
      被害人明知車禍發生而不下車救護，縱無過失，亦無解於肇事逃逸之責。本件
      事證明確，被告犯行堪以認定。
（二）核被告所為，係犯刑法第一百八十五條之三之服用酒類不能安全駕駛動力交通
      工具而駕駛罪及同法第一百八十五條之四肇事逃逸罪。其所犯上開二罪，犯意
      各別，行為互殊，應分論併罰。爰審酌被告爰審酌被告犯罪之動機、目的、手
      段，犯罪時所受之刺激及其品性、生活狀況、智識程度、犯罪所生之損害，及
      犯罪後態度等一切情狀，分別量處被告如主文所示之刑，併均諭知易科罰金之
      折算標準。又被告前未曾受有期徒刑以上刑之宣告，因一時失慮，偶罹刑典，
      事後已坦承犯行，深具悔意，並與被害人達成民事上和解，經此刑之宣告後，
      應知警惕而無再犯之虞，本院因認暫不執行其刑為當，予以宣告緩刑，用啟自
      新。
二、不受理部分：
（一）公訴意旨另以被告丙○○於九十年九月十二日凌晨二時三十五分許，駕駛車號
      九Ｌ—０六八七號自小客車，沿嘉義縣民雄鄉福興村牛稠溪由南向北往嘉義市
      方向行駛，行經嘉義縣民雄鄉興中村江厝店一之二十二號處，未注意車前狀況
      ，並隨時採取必要之安全措施，以其車輛之左後側撞擊至被害人甲○○機車之
      右後方，使被害人甲○○受有頭部外傷、右肩扭傷等傷害，因認被告涉犯刑法
      第二百八十四條第一項前段之過失傷害罪嫌。
（二）按告訴乃論之罪，告訴人於第一審辯論終結前得撤回其告訴，又告訴經撤回者
      ，應諭知不受理之判決，刑事訴訟法第二百三十八條第一項、第三百零三條第
      三款定有明文。
（三）本件公訴人認被告係觸犯刑法第二百八十四條第一項前段之過失傷害罪，依同
      法第二百八十七條之規定，須告訴乃論。
（四）茲據告訴人甲○○當庭撤回其告訴，有撤回告訴狀一紙在卷可稽，揆諸首開規
      定，自應諭知不受理。
據上論斷，應依刑事訴訟法第二百九十九條第一項前段、第三百零三條第三款，刑法
第一百八十五條之三、第一百八十五條之四、第四十一條第一項前段、第七十四條第
一款，罰金罰鍰提高標準條例第二條，判決如主文。
本案經檢察官李文和到庭執行職務
中    華    民    國      九十一        年        十    月        八    日
                                臺灣嘉義地方法院刑事第一庭
                                        法  官  劉  瓊  雯
右正本證明與原本無異。
如不服本判決，應於判決送達後十日內向本院提出上訴狀( 應附繕本 )。
中    華    民    國      九十一        年        十    月        八    日
                                        書記官  陳  冠  學
附錄本案論罪科刑法條全文：
第一百八十五條之三
服用毒品、麻醉藥品、酒類或其他相類之物，不能安全駕駛動力交通工具而駕駛者，
處一年以下有期徒刑、拘役或三萬元以下罰金。
第一百八十五條之四
駕駛動力交通工具肇事，致人死傷而逃逸者，處六月以上五年以下有期徒刑。
